# 关于资本化前的研发成果交易问题

提问人：arkx 时间：2020-12-01 08:05:02
请教陈版主，若其他企业买我的资本化前的研发成果，我账面本身是只在研发费用中体现，交易发生时应该如何处理？可以计入其他业务收入吗？但是该交易又不是日常发生的，似乎不符合收入的定义
延伸出一个问题，如果其他企业用自己的资本化前的研发成果，换我的资本化前的研发成果，这该如何做会计处理呢？视同非货币性资产交换？
谢谢！

回答人：chenyiwei
处置研发中的成果，若满足终止确认条件的（控制权转移，且无后续涉入），但前期研发支出已全部费用化的，则将处置价款减去相关税费（不含所得税）后的差额确认为资产处置损益。这不属于日常活动，不应确认收入、成本。